臺灣板橋地方法院民事裁定　　　　　　　 96年度抗字第248號
抗　告　人　甲○○
相　對　人　中國信託商業銀行股份有限公司
法定代理人　乙○○
抗告人因與相對人中國信託商業銀行股份有限公司間拍賣抵押物
事件，對於中華民國96年9 月29日臺灣板橋地方法院96年度拍字
第3047號裁定提起抗告，本院裁定如下：
    主  文
抗告駁回。
抗告程序費用由抗告人負擔。
    理  由
一、按扺押權人，於債權已屆清償期，而未受清償者，得聲請法
    院拍賣抵押物，就其賣得價金而受清償，民法第873條第1項
    定有明文。次按聲請拍賣抵押物，原屬非訟事件，祇須其抵
    押權已經依法登記，並登記之清償期已屆滿而未受清償時，
    法院即應為許可拍賣抵押物之裁定；如對於此項法律關係有
    爭執時，亦應由有爭執之人另行提起訴訟，以求解決，不得
    僅依抗告程序聲明其爭執，並據為廢棄拍賣抵押物裁定之理
    由（最高法院70年度臺抗字第197號裁定意旨與最高法院51
    年10月8 日民刑庭總會決議 (三)內容可資參照）。
二、本件相對人主張對於抗告人有原裁定所載之債權，並以原裁
　　定主文所示之不動產設定抵押權，且經依法登記，該債權又
    已屆清償期而未受清償，有相對人提出之借據、他項權利證
    明書、抵押權設定契約書等影本及不動產登記謄本、放款帳
    戶還款交易明細等件可證，原法院據以准許相對人拍賣抵押
    物之聲請，即無不當。抗告意旨略以：抗告人因忘記繳款，
    未接到通知，因換電話未告知，目前已經正常繳款，並已聯
    繫上相對人，相對人稱只要正常繳款就不會拍賣不動產，何
    以法院又通知要拍賣，故提出抗告等語。經查，本件抗告人
    對相對人所主張關於抵押債權乙節，於原法院並未爭執，兩
    造就系爭抵押權擔保債權之存續期限固約定自92年6 月18日
    起至132 年6 月17日止，債務清償日期約定為：「依照各個
    契約約定」，有抵押權設定契約書影本、不動產登記謄本附
    於原審卷可稽。而抗告人與相對人簽立之借據第6 條特約事
    項第1 項約定：「第3 條及第5 條之償還辦法若有任何一期
    未如期清償時，縱然事後清償，未到期部分仍視為全部到期
    ，立約人喪失期限利益...。」有借據影本1 件在卷可憑。
    惟抗告人自96年6 月21日起即未依約清償本金及利息，有相
    對人提出放款帳戶還款交易明細附卷可稽，是抗告人縱事後
    已正常繳款，依上開兩造間之約定，亦屬違約，全部債務視
    為到期。故系爭抵押權所擔保之債權既已屆清償期，則原法
    院依此准予拍賣抵押物，自無不合。又相對人聲請法院裁定
    拍賣抵押物，屬非訟程序，僅為執行名義之取得，並非執行
    程序。是本件相對人是否同意只要抗告人正常繳款就不執行
    拍賣不動產，與相對人本件聲請無涉。從而，抗告人以上開
    抗辯事由為由提起本件抗告，為無理由，應予駁回。
三、據上論結，本件抗告為無理由，依非訟事件法第46條、第21
    條第2 項，民事訴訟法第495 條之1 第1 項、第449 條第1
    項、第78條，裁定如主文。
中　　華　　民　　國　　96　　年　　10　　月　　23　　日
              民事第一庭    審判長法　官　李世貴
                                  法　官　陳翠琪
                                  法　官　黃信樺
正本係照原本作成。
本裁定不得再抗告。
中　　華　　民　　國　　96　　年　　10　　月　　23　　日
                                  書記官　簡青根
